

CARLOS ANTONIO SOTO GÁMEZ

Ingeniero Industrial & Desarrollador de Software

+52 833 534 4813

carlos.a.soto.gamez@gmail.com

ACERCA DE MI

Soy un ingeniero industrial especializado en el analisis de datos y en el desarrollo de software, comprometido con siempre mejorar la experiencia del usuario. Mi objetivo es ofrecer una excelencia tecnica y generar un valor estrategico en las soluciones de software que desarrollo

HARD SKILLS

- MySQL
- Python
- Power BI
- Excel Avanzado
- HTML, CSS, PHP

SOFT SKILLS

- Comunicación
- Pensamiento Analitico
- Aprendizaje Continuo
- Mejora Continua
- Trabajo en Equipo
- Resolucion de Problemas

LENGUAGES

- Ingles B1
- Español Nativo

EDUCACION

INGENIERIA INDUSTRIAL (2018-2024)

Instituto Tecnológico Nacional de México (Campus, ITCM)

EXPERIENCIA

ANALISTA DE DATOS Y DESARROLLADOR

Feb. 2022 - Presente

- Estructura de Base de Datos Estructure y diseñe una base de datos para almacenar y gestionar datos detallados de clientes
- Desarrollo de DashBoards con Power BI para proporcionar a los clientes información detallada
- Analisis de Datos identificando patrones de rendimiento y tendencias de clientes

AUX ANALISTA DE DATOS

RECARGACEL Sept. 2023 - Ene. 2024

- **Desarrollo de Dashboards** Con Power BI y Excel para representar visualmente conjuntos de datos.
- Captura de Datos Capture y gestione informacion utilizando tanto Excel como el sistema interno de la empresa
- **Mejora de Procesos** Utilizando Python, SQL para desarrollar sistemas y procesos contribuyendo a iniciativas de mejora continua